臺灣臺南地方法院刑事判決　　　　　　　　94年度訴字第46號
公　訴　人　臺灣臺南地方法院檢察署檢察官
被　　　告　乙○○
上列被告因違反毒品危害防制條例案件，經檢察官提起公訴（九
十三年度毒偵字第一八六八號）及聲請本院併案審理（臺灣高雄
地方法院九十四年度核退毒偵字第四一號、臺灣臺南地方法院檢
察署九十四年度毒偵字第一二四五號），被告於本院行準備程序
時就被訴犯罪事實為有罪之陳述，本院合議庭裁定由受命法官獨
任行簡式審判程序，判決如下：
    主  文
乙○○連續施用第一級毒品，處有期徒刑壹年，扣案之第一級毒
品海洛因肆小包（合計淨重貳點零公克）沒收銷燬之，扣案之
分裝袋柒只、注射針筒伍支、分裝毒品吸管壹支均沒收；又連續
施用第二級毒品，處有期徒刑伍月。應執行有期徒刑壹年月，
扣案之第一級毒品海洛因肆小包（合計淨重貳點零公克）沒收
銷燬之，扣案之分裝袋柒只、注射針筒伍支、分裝毒品吸管壹支
均沒收。
    事  實
一、乙○○曾因違反毒品危害防制條例案件，經本院以九十三年
    度毒聲字第一八五號裁定送勒戒處所觀察、勒戒後，認為無
    繼續施用毒品之傾向，於民國九十三年三月二十九日執行完
    畢釋放，並由臺灣臺南地方法院檢察署檢察官於同日以九十
    三年度毒偵字第四三一號為不起訴處分。詎乙○○仍未戒除
    毒癮，於前開觀察、勒戒處分執行完畢釋放後五年內，又基
    於施用第一級毒品海洛因之概括犯意，自九十三年七、八月
    間某日起至九十四年二月二十八日止，連續在其位於臺南縣
    永康市○○路九四二巷一三七號住處，施用第一級毒品海洛
    因多次；另基於施用第二級毒品安非他命之概括犯意，自九
    十三年七、八月間某日起至九十四年二月二十七日止，連續
    在上址住處施用第二級毒品安非他命多次。嗣分別於：(一)九
    十三年八月三十一日凌晨零時三十分許，為警在高雄市三民
    區○○○路二號十樓一００九室查獲；(二)九十三年九月二十
    六日上午六時五十分許，為警在國道三號南向三一三˙七公
    里處之白河收費站，為警查獲，並扣得第一級毒品海洛因四
    小包（合計淨重二˙三０公克，空包裝重一˙二０公克）及
    乙○○所有供其施用第一級毒品海洛因所用之分裝袋七只、
    注射針筒五支、分裝毒品吸管一支；(三)九十四年三月一日晚
    間六時三十分許，為警在臺南縣永康市○○路二五八號七樓
    之十四其男友李吉田租屋處查獲。員警三度對乙○○採尿送
    驗，其尿液中均驗出嗎啡、安非他命類陽性反應，而查知上
    情。
二、案經內政部警政署國道公路警察局第八警察隊報請臺灣臺南
    地方法院檢察署檢察官偵查起訴暨高雄市政府警察局三民第
    一分局報請臺灣高雄地方法院檢察署檢察官、臺南市警察局
    移請臺灣臺南地方法院檢察署檢察官偵查後聲請本院併案審
    理。
    理  由
一、訊據被告乙○○對於上開事實，均坦承不諱，且其尿液經警
    三度採集送驗結果，均呈嗎啡、安非他命類陽性反應，有國
    道公路警察局第八警察隊涉嫌人尿液編號對照表、臺南縣衛
    生局九十三年十月十八日０九三／一０／一四衛收字第０九
    三００二四八六六號尿液檢驗成績書、長榮大學毒物研究中
    心九十三年十二月二日出具之複驗確認報告（以上為檢察官
    起訴部分）、高雄市政府警察局三民第一分局之毒品案件尿
    液送驗編號與真實姓名對照表、高雄市立凱旋醫院九十三年
    九月十三日出具之濫用藥物尿液檢驗報告（以上為臺灣高雄
    地方法院檢察署檢察官聲請併案部分）、臺南市警察局刑警
    隊之涉嫌毒品案送驗尿液及年籍對照表、長榮大學毒物研究
    中心九十四年三月三十一日出具之確認報告（以上為臺灣臺
    南地方法院檢察署檢察官聲請併案部分）各一紙在卷可稽；
    又被告於九十三年九月二十六日為警查獲時扣得之白粉四包
    經送法務部調查局鑑定結果，送驗白粉四包均含第一級第六
    項毒品海洛因成分，淨重二˙三０公克（空包裝重一˙二０
    公克）有該局九十三年十一月十日調科壹字第二００００五
    一八四號鑑定通知書一紙附卷可參。此外復有毒品分裝袋七
    只、注射針筒五支、分裝毒品吸管一支扣案及證物照片四幀
    在卷可資佐證，足見被告之自白與事實相符，應可採信。本
    案事證明確，被告犯行已堪認定。
二、查被告曾因違反毒品危害防制條例案件，經本院以九十三年
    度毒聲字第一八五號裁定送勒戒處所觀察、勒戒後，認為無
    繼續施用毒品之傾向，於九十三年三月二十九日執行完畢釋
    放，並由臺灣臺南地方法院檢察署檢察官於同日以九十三年
    度毒偵字第四三一號為不起訴處分，有臺灣高等法院被告全
    國前案紀錄表在卷可稽，其於前開觀察、勒戒處分執行完畢
    釋放後五年內再度施用第一級毒品海洛因、第二級毒品安非
    他命，核其所為，係犯毒品危害防制條例第十條第一項之施
    用第一級毒品罪及同條第二項之施用第二級毒品罪。被告施
    用第一級毒品海洛因、第二級毒品安非他命前後持有上開毒
    品之低度行為，均為其施用之高度行為所吸收，不另論罪。
    被告多次施用第一級毒品海洛因、第二級毒品安非他命，均
    時間緊接，所犯各係構成要件相同之罪，顯均基於概括之犯
    意反覆為之，俱為連續犯，應各依刑法第五十六條之規定論
    以一罪，並加重其刑。被告所犯施用第一級毒品、施用第二
    級毒品二罪，犯意各別，行為互異，應分論併罰。檢察官聲
    請併案審理部分（臺灣高雄地方法院檢察署九十四年度核退
    毒偵字第四一號、臺灣臺南地方法院檢察署九十四年度毒偵
    字第一二四五號），雖未據起訴，但與起訴部分有連續犯之
    裁判上一罪關係，本院自應併予審究。爰審酌被告沈迷毒品
    ，經觀察、勒戒後仍未戒除毒癮，不知戒慎，本次再度連續
    施用毒品戕害自身，且多次為警查獲，足見施用時間非短，
    但其犯後坦承犯行，態度良好，尚知悔悟等一切情狀，分別
    量處如主文所示之刑，並定其應執行之刑，以示懲儆。扣案
    之白色粉末四小包（合計淨重二˙三０公克），業經鑑定結
    果確屬第一級毒品海洛因無誤，已如前述，應依毒品危害防
    制條例第十八條第一項前段沒收銷燬之；扣案之分裝袋七只
    、注射針筒五支、分裝毒品吸管一支，為被告所有供其施用
    第一級毒品海洛因犯罪所用之物，為被告所自承，爰依刑法
    第三十八條第一項第二款宣告沒收。至於，被告於九十三年
    八月三十一日為警查獲時，雖於警詢中供稱在其皮包內扣得
    其所有之第二級毒品安非他命一包（毛重０˙五公克），且
    於本院審理時為同樣之陳述，但此部分並未記載於卷附高雄
    市政府警察局三民第一分局扣押物品目錄表，亦無扣押物品
    清單及毒品初步檢驗報告單等鑑定資料附卷，是此部分除被
    告之自白外，別無證據可證被告該次為警查獲當時，確有在
    其身上扣得第二級毒品安非他命，則此部分究竟有無物品扣
    案？扣案物品之重量如何？乃至於扣案物品是否為第二級毒
    品安非他命？均乏相關證據佐證，是尚難僅以被告單一之供
    述逕為本案沒收之依據，就此部分爰不為沒收及沒收銷燬之
    諭知，併此敘明。
據上論斷，應依刑事訴訟法第二百九十九條第一項前段、第二百
七十三條之一第一項，毒品危害防制條例第十條第一項、第二項
、第十八條第一項前段，刑法第十一條前段、第五十六條、第三
十八條第一項第二款、第五十一條第五款，判決如主文。
本案經檢察官甲○○到庭執行職務。
中　　華　　民　　國　　94　　年　　 6　　月　　 2　　日
　　　　　　　　　刑事第四庭    法　官　周紹武
以上正本證明與原本無異。
如不服本判決，應於收受送達後10日內向本院提出上訴書狀（應
附繕本）。
　　　　　　　　　　　　　　　　書記官　陳淑芬
中　　華　　民　　國　　94　　年　　 6　　月　　 2　　日
附錄本案論罪科刑法條全文：
毒品危害防制條例第十條
施用第一級毒品者，處六月以上五年以下有期徒刑。
施用第二級毒品者，處三年以下有期徒刑。
